臺灣士林地方法院刑事判決
111年度簡上字第39號
上  訴  人  
即  被  告  彭雅各


上列上訴人即被告因竊盜案件，不服本院於中華民國110年12月2
7日所為110年度審簡字第1030號第一審刑事簡易判決（起訴案號
：110年度偵字第19232號），提起上訴，本院管轄之第二審合議
庭判決如下：
    主  文
上訴駁回。
    事實及理由
一、本案經本院審理結果，認第一審以被告彭雅各犯竊盜罪，依
    刑事訴訟法第449條第2項、第3項、第454條第2項，刑法第3
    20條第1項、第41條第1項前段、第38條之1第5項，刑法施行
    法第1條之1等規定，判處拘役30日，並諭知易科罰金之折算
    標準，其認事用法及量刑均無不當，應予維持，爰引用第一
    審刑事簡易判決（含臺灣士林地方檢察署檢察官起訴書）記
    載之犯罪事實、證據、理由、應適用之法條（如附件）。另
    補充沒收部分：按犯罪所得，屬於犯罪行為人者，沒收之；
    宣告前2條之沒收或追徵，有過苛之虞、欠缺刑法上之重要
    性、犯罪所得價值低微，或為維持受宣告人生活條件之必要
    者，得不宣告或酌減之，刑法第38條之1第1項前段、第38條
    之2第2項分別定有明文，本案被告所竊得本案機車鑰匙1付
    ，固為其犯罪所得，且未發還被害人，但審酌上開機車鑰匙
    未扣案，經濟價值亦屬不高，縱未宣告沒收，尚不至對社會
    危害產生實質重大影響，欠缺刑法之重要性，並兼衡執行所
    需花費之必要成本，為符合比例原則及訴訟經濟，爰依刑法
    第38條之2第2項之規定，不予宣告沒收。原審判決雖漏敘明
    此部分，惟於判決本旨並無影響，爰予補充說明。
二、上訴意旨略以：原審判決拘役30日猶嫌過重等語，然刑罰之
    量定，屬法院自由裁量之職權行使，應審酌刑法第57條所列
    各款事由及一切情狀，為酌量輕重之標準，並非漫無限制；
    量刑輕重係屬事實審法院得依職權自由裁量之事項，苟已斟
    酌刑法第57條各款所列情狀而未逾法定刑度，不得遽指為違
    法；且在同一犯罪事實與情節，如別無其他加重或減輕之原
    因，下級審量定之刑，亦無過重或失輕之不當情形，則上級
    審法院對下級審法院之職權行使，原則上應予尊重（最高法
    院72年台上字第6696號、75年台上字第7033號及85年度台上
    字第2446號判決意旨參照）。原審認被告犯竊盜罪，事證明
    確，並審酌被告前已有多次竊盜犯罪紀錄之素行，竟因貪圖
    便利，恣意竊取他人之物，顯乏對他人財產權之尊重，並有
    害社會秩序，誠屬可議，惟念及其犯後坦承犯罪之態度，所
    竊得之機車已歸還被害人，尚無重大損失，及被告自陳為國
    中畢業之智識程度、未婚，併其犯罪動機、目的、犯罪之手
    段等一切情狀，量處拘役30日，並諭知易科罰金之折算標準
    ，已詳予斟酌刑法第57條各款所列情形，並具體說明量刑之
    理由，核無逾越法定刑度，或濫用自由裁量權限之違法或不
    當之情事，依前揭說明，本院應予尊重。從而，被告未具體
    指摘原審量刑違法或不當之處，空言以原審量刑過重為由提
    起上訴，自無理由，應予駁回。
三、末查，被告經本院合法傳喚，無正當理由於本院民國111年6
    月7日審理期日未到庭，有本院送達證書、刑事報到單及111
    年6月7日審理筆錄在卷可憑（見本院111年度簡上字第39號
    卷第91頁、第126頁至第131頁），依刑事訴訟法第455條之1
    第3項準用同法第371條規定，不待被告到庭陳述，逕行判決
    ，附此敘明。
據上論斷，應依刑事訴訟法第455條之1第1項、第3項、第371 條
、第368條、第373條，判決如主文。
本案經檢察官陳銘鋒提起公訴，檢察官余秉甄到庭執行職務。
中　　華　　民　　國　　111 　年　　6 　　月　　28　　日
                  刑事第二庭審判長法  官  黃于真
　　　　　　　　　
                                  法  官  張兆光
　　　　　　　　　　　　　　　　　
                                  法  官  何松穎
本件不得上訴。　　　　　　　　　　　　　　　　　 
                                  書記官  張湘翎
中　　華　　民　　國　　111 　年　　6 　　月　　28　　日